【裁判字號】    97,訴,1356
【裁判日期】    971017
【裁判案由】    毒品危害防制條例
【裁判全文】
臺灣基隆地方法院刑事判決              97年度訴字第1356號
公  訴  人  臺灣基隆地方法院檢察署檢察官
被      告  乙○○
上列被告因毒品危害防制條例案件，經檢察官提起公訴（97年度
撤緩毒偵字第36號），於本院準備程序進行中，被告就被訴之事
實為有罪之陳述，本院合議庭乃裁定由受命法官依簡式審判程序
獨任進行審理，並判決如下：
    主  文
乙○○施用第一級毒品，累犯，處有期徒刑柒月。
    事  實
一、乙○○前因施用毒品案件，經2 次觀察、勒戒後，均認無繼
    續施用毒品之傾向，先後於民國90年7 月20日及91年9 月20
    日執行完畢釋放，並經臺灣基隆地方法院檢察署檢察官分別
    以90年度毒偵字第1137號及91年度毒偵字第632 號不起訴處
    分；復因施用第一、二級毒品案件，經裁定令入戒治處所強
    制戒治（於92年11月14日因停止戒治出監，保護管束期滿未
    經撤銷停止戒治，於93年2月12 日執行完畢），並經本院以
    91年度訴字第684號判決分別判處有期徒刑7月、3 月，應執
    行有期徒刑9月確定；又因施用第一級毒品案件，經本院於
    93年5月14日以93年度訴字第251號判決判處有期徒刑10月確
    定；再因施用第一級級二級毒品案件，分別經臺灣桃園地方
    法院於95年6月30日以95年度訴字第679號判決判處有期徒刑
    7月確定、經本院於95年4月3日以95年度訴字第145號判決判
    處有期徒刑8 月確定；嗣經臺灣桃園地方法院就前開95年度
    訴字第145、679號判決所科之刑，以96年度聲減字第543 號
    裁定分別減刑為有期徒刑4月、3月15日，並定應執行有期徒
    刑7月確定，於96年7月16日執行完畢出監。
二、詎乙○○猶不知戒斷毒癮，於96年7月16日下午3、4 時許，
    在基隆市七堵區○○○路231之2號3樓住處，以注射針筒注
    射手臂方式，非法施用第一級毒品海洛因1次，嗣於96年7月
    17日下午4時10 分，因其係毒品列管調驗人口，經警通知其
    到場採集尿液送驗結果，呈嗎啡陽性反應，而悉上情。
三、案經基隆市警察局第三分局移送臺灣基隆地方法院檢察署檢
    察官偵查起訴。
    理  由
一、程序事項：
    本件被告乙○○所犯者非為死刑、無期徒刑、最輕本刑為3
    年以上有期徒刑之罪或高等法院管轄第一審案件，其於準備
    程序進行中，先就被訴事實為有罪之陳述，經告知其簡式審
    判程序之旨，並聽取公訴人、被告之意見後，本院依刑事訴
    訟法第273條之1第1項之規定，裁定由受命法官獨任進行簡
    式審判程序，合先敘明。
二、認定事實所依據之證據及理由：
    (一)被告自白：被告於本院審理中自白確有於上開時、地施用
      第一級毒品海洛因1 次之犯行事實，其任意自白核與下列
      事證相符，應堪採為證據。
    (二)尿液檢驗結果：
      臺灣檢驗科技股份有限公司濫用藥物檢驗報告乙紙（附於
      96年度毒偵字第1983號偵查卷第8 頁），足證經被告同意
      採集其尿液送驗結果呈嗎啡（3007ng/ml）陽性反應。
    (三)臺灣高等法院被告全國前案紀錄表附卷可參，足證被告確
      有如事實欄所載之觀察勒戒、強制戒治及徒刑之執行等情
      形。
    (四)上開補強證據已足資擔保被告於本院審理時所為之上開任
      意性自白具有相當程度之真實性，而得使本院確信被告前
      述自白之犯罪事實確屬真實，從而依刑事訴訟法第156 條
      第1 項「被告之自白，非出於強暴、脅迫、利誘、詐欺、
      疲勞訊問、違法羈押或其他不正之方法，且與事實相符者
      ，得為證據。」及第2 項「被告或共犯之自白，不得作為
      有罪判決之唯一證據，仍應調查其他必要之證據，以察其
      是否與事實相符。」規定，本院自得依被告前述自白及各
      該補強證據認定被告確有為施用第一級毒品海洛因1 次之
      犯行。本件事證明確，被告之犯行堪以認定。
三、論罪及科刑之理由：
  (一)查海洛因係毒品危害防制條例所列管之第一級毒品，此為該
    條例第2條第2項第1 款所明定。核被告所為，係犯毒品危害
    防制條例第10條第1 項之施用第一級毒品罪。被告持有第一
    級毒品以供其施用，其持有之低度行為應為其施用之高度行
    為所吸收，不另論罪。又被告曾受如事實欄所載之徒刑執行
    完畢，此有臺灣高等法院被告前案紀錄表在卷供參，其受徒
    刑之執行完畢，再為本件施用毒品之行為，係於5 年以內故
    意再犯有期徒刑以上之罪，為累犯，應依刑法第47條第1 項
    之規定加重其刑。
  (二)爰審酌立法院於86年10月30日三讀通過於87年5月20 日公布
    ，同年月22日生效之毒品危害防制條例，該條例對於施用毒
    品之被告改以治療、矯治為目的，非重在處罰，是被告違反
    本罪實係基於「病患性」行為，而對他人甚少損害，然被告
    前曾因施用毒品，經送觀察、勒戒及強制戒治，有上開前案
    紀錄表為憑，素行非佳，經警查獲後仍未戒絕，再衡量被告
    犯罪之動機、目的、手段、生活狀況、智識程度暨其犯後坦
    承犯行之態度良好等一切情狀，判處如主文所示之刑。
四、據上論斷，應依刑事訴訟法第273條之1第1項、第299條第1
    項前段，毒品危害防制條例第10條第1項、第23條第2項，刑
    法第11條前段、第47條第1項，判決如主文。
本案經檢察官甲○○到庭執行職務。
中    華    民    國    97    年    10    月    17    日
                  刑事第三庭法    官  林淑鳳
以上正本證明與原本無異。
如不服本判決應於收受本判決後10日內向本院提出上訴書狀，其
未敘述上訴理由者，並得於提起上訴後10日內向本院補提理由書
狀（均須按他造當事人之人數附繕本）「切勿逕送上級法院」。
中    華    民    國    97    年    10    月    20    日
                            書 記 官  王靜敏
附錄論罪法條：
毒品危害防制條例第10條第1項
施用第一級毒品者，處 6 月以上 5 年以下有期徒刑。
施用第二級毒品者，處 3 年以下有期徒刑。


司法院資訊處製作；財團法人民間司法改革基金會備份。
